【裁判字號】    90,上易,268
【裁判日期】    900227
【裁判案由】    傷害
【裁判全文】
臺灣高等法院高雄分院刑事判決          九十年度上易字第二六八號
    上訴人
    即被告      甲○○
右上訴人因傷害案件，不服臺灣高雄地方法院八十九年度易字第三三六三號中華民國
八十九年十二月十九日第一審判決（起訴案號：臺灣高雄地方法院檢察署八十九年度
偵字第一五一二一號），提起上訴，本院判決如左：
      主      文
上訴駁回。
      事實及理由
一、本案經本院審理結果，認原審判決之認事用法及量刑，均無不當，應予維持，並
    引用原審判決書所記載之事實、證據及理由。
二、上訴人即被告甲○○上訴意旨坦承原審判決認定傷害告訴人陸文典之事實，雖又
    指稱原審判決量刑過重等情。
三、惟查，被告所犯刑法第二百七十七條第一項之傷害罪，其法定刑為三年以下有期
    徒刑、拘役或一千元以下罰金（依罰金罰鍰提高標準條例第一條前段規定，罰金
    部分提高十倍，為一萬元以下罰金），原審以被告尚無前科，素行良好，及因懷
    疑其妻與告訴人有姦情，引誘其妻離家，一時氣憤而毆傷告訴人，且犯罪後坦承
    部分犯行等一切情狀，量處拘役伍拾日，如易科罰金，以佰元折算壹日，係屬
    低度之刑，顯無過重之嫌。上訴意旨指摘原判決不當，為無理由，應予駁回。
據上論斷，應依刑事訴訟法第三百六十八條、第三百七十三條，判決如主文。
本案經檢察官張其主到庭執行職務。
中    華    民    國      九十      年       二       月      二十七    日
                              臺灣高等法院高雄分院刑事第五庭
                                  審判長法官  吳水木
                                        法官  趙文淵
                                        法官  洪慶鐘
右正本證明與原本無異。
不得上訴。
                                      書記官  陳金卿
中    華    民    國      九十      年       三       月      二        日
                                                                        Ｋ
附件：
臺灣高雄地方法院刑事判決                        八十九年度易字第三三六三號
    公  訴  人  臺灣高雄地方法院檢察署檢察官
    被      告  甲○○  男  四十九歲（民國○○年○月○日生）
                        身分證統一編號：Ｓ一二二七六五八號
                        住高雄縣鳳山市○○路六００號四樓
右列被告因傷害案件，經檢察官提起公訴（八十九年度偵字第一五一二一號），本院
判決如左︰
    主  文
甲○○傷害人之身體，處拘役伍拾日，如易科罰金，以佰元折算壹日。
    事  實
一、甲○○因懷疑陸文典與其妻有姦情並引誘其妻離家，乃於民國八十九年六月十三
    日上午十時三十分許，在高雄市苓雅區○○○路國民市場內質問陸文典時，與陸
    文典發生爭執，竟基於傷害之故意，出手毆打陸文典，致陸文典受有左側頭皮腫
    脹三×二公分、左臉部腫脹二×一˙五公分、左胸部皮下瘀血五×二˙五公分等
    傷害
二、案經陸文典訴由高雄市警察局苓雅分局移送臺灣高雄地方法院檢察署檢察官偵查
    起訴。
    理  由
一、訊據被告甲○○固坦承因懷疑告訴人陸文典與其妻有姦情並引誘其妻離家，於前
    揭時地與質問告訴人時，雙方發生爭執之事實，惟矢口否認有動手毆打陸文典之
    犯行，辯稱：僅與陸文典互相拉扯而已。但查，右揭事實，業經告訴人陸文典於
    警訊、偵查中指述綦詳，而告訴人受有前開傷害，復有事發當日之驗傷診斷證明
    書一紙在卷可稽，告訴人上開傷害應係與被告衝突時所致，堪以認定。又觀之告
    訴人頭、臉、胸部等處均有傷勢，顯係故意毆打成傷，應非僅係拉扯可致，是被
    告辯稱僅有拉扯一情，顯係避重就輕之卸詞，要無可採。參以被告係因認告訴人
    與其妻有姦情並引誘其妻離家，乃找告訴人理論等情，復據其陳明在卷可按，是
    以，被告顯係因此而動手毆打告訴人，其傷害犯行，至堪認定。
二、核被告所為，係犯刑法第二百七十七條第一項之傷害罪。審酌被告無前科記錄，
    素行良好，有台灣高雄地方法院檢察署刑案資料查註紀錄表、台灣高等法院被告
    全國前案紀錄表各一份附卷可稽，因懷疑告訴人與其妻有姦情並引誘其妻離家，
    一時氣憤而毆傷告訴人，其情固可憫，然其訴諸暴力洩恨，自非正道，且犯後僅
    坦承部分事實，猶否認傷害一行，顯未坦承錯誤，及告訴人受傷情形尚非嚴重等
    一切情狀，量處如主文所示之刑，並諭知易科罰金之折算標準。
據上論斷，應依刑事訴訟法第二百九十九條第一項前段，刑法第二百七十七條第一項
、第四十一條、罰金罰鍰提高標準條例第一條前段、第二條，判決如主文。
中      華      民      國    八十九    年     十二     月     十九     日
       臺灣高雄地方法院刑事庭
                                        法  官  陳淑卿
右正本證明與原本無異。
如不服本判決，應於送達後十日內，向本院提出上訴狀。
                                        書記官  陳朝宗
中      華      民      國    八十九    年     十二     月     二十     日
附錄本判決論罪之法條全文
刑法第二百七十七條條第一項
  傷害人之身體或健康者，處三年以下有期徒刑、拘役或一千元以罰金。


司法院資訊處製作；財團法人民間司法改革基金會備份。
